【裁判字號】    91,訴,2391
【裁判日期】    920424
【裁判案由】    毒品危害防制條例
【裁判全文】
臺灣高雄地方法院刑事判決                        九十一年度訴字第二三九一號
    公  訴  人  臺灣高雄地方法院檢察署檢察官
    被      告  甲○○
右列被告因違反毒品危害防制條例案件，經檢察官提起公訴（九十一年度毒偵字第二
九八二號），本院判決如左：
    主  文
甲○○連續施用第一級毒品，累犯，處有期徒刑拾月，第一級毒品海洛因參包（合計
淨重貳點壹壹公克、包裝重零點陸伍公克）及殘餘海洛因粉末之注射針筒壹支、塑膠
軟管肆支、塑膠吸管壹支，均沒收銷燬之；又連續施用第二級毒品，累犯，處有期徒
刑肆月，吸食器壹個沒收。應執行有期徒刑壹年，第一級毒品海洛因參包（合計淨重
貳點壹壹公克、包裝重零點陸伍公克）及殘餘海洛因粉末之注射針筒壹支、塑膠軟管
肆支、塑膠吸管壹支，均沒收銷燬之；吸食器壹個沒收。
    事  實
一、甲○○前因違反電信法案件，經本院以八十八年度訴字第二九五號判處有期徒刑
    五月確定，甫於民國八十九年二月十五日入監執行完畢；又因施用毒品案件，經
    本院裁定送觀察勒戒後，因無繼續施用毒品之傾向，由本院於八十七年九月五日
    以八十七年度訴字第九一○號判處免刑確定；復因施用第一、二級毒品案件，經
    本院以九十年度毒聲字第四八五八號裁定送觀察勒戒後，認有繼續施用毒品之傾
    向，復經本院以九十年度毒聲字第五二五七號裁定令入戒治處所施以強制戒治，
    並經本院以九十年度訴字第二二九九號判處應執行有期徒刑壹年確定。詎其仍不
    知悔改並戒除施用毒品之惡習，各基於施用第一級毒品海洛因及第二級毒品安非
    他命之概括犯意，自九十一年六月九日之某時起至同年六月十六日上午之某時止
    ，均在高雄市○鎮區○○街一一九號之住處，分別以將海洛因粉末摻入香菸吸食
    及將安非他命置於吸食器內燒烤加熱之方式，連續施用第一級海洛因及第二級毒
    品安非他命多次。嗣於九十一年六月十六日下午三時二十六分許，駕駛車號ＰＯ
    －二一○九號自小客車行駛在國道十號高速公路上時，因未懸掛車牌，為警在國
    道十號高速公路東向十六公里處盤查，而在上開車輛之儀表板下方查扣第一級毒
    品海洛因三包（合計淨重二點一一公克、包裝重○點六五公克）、殘餘海洛因粉
    末之注射針筒一支、塑膠軟管四支、塑膠吸管一支及吸食器一個等物，並經採尿
    送驗而查獲上情。
二、案經內政部警政署國道公路警察局第八警察隊報請臺灣高雄地方法院檢察署檢察
    官偵查起訴。
    理  由
一、訊據被告甲○○對於前揭時地連續施用第一級毒品海洛因及第二級毒品安非他命
    多次之犯行，業於本院審理中坦承不諱，且被告於九十一年六月十六日為警緝獲
    採尿送檢驗結果，均呈毒品嗎啡及甲基安非他命陽性反應，此有高雄縣政府衛生
    局九一煙檢字第一一二八號煙毒尿液檢驗成績書一紙在卷可稽。又查扣疑似毒品
    之白色粉末三包，經送鑑驗結果，確為第一級毒品海洛因（合計淨重二點一一公
    克、包裝重○點六五公克）無訛，有法務部調查局調科壹字第二二○○一三六七
    五號鑑定通知書一紙附卷可憑，而注射針筒一支、塑膠軟管四支及塑膠吸管一支
    ，經送檢驗結果，均含有海洛因陽性反應，亦有高雄醫學大學附設中和紀念醫院
    編號0000－000、0000－000、0000－000號檢驗報告各一
    紙附卷可佐，足認被告之自白與事實相符，自可採為論罪科刑之憑據。此外，被
    告前因施用毒品案件，本院裁定送觀察勒戒後，因無繼續施用毒品之傾向，由本
    院於八十七年九月五日以八十七年度訴字第九一○號判處免刑確定，復因施用第
    一、二級毒品案件，經本院以九十年度毒聲字第四八五八號裁定送觀察勒戒後，
    認有繼續施用毒品之傾向，復經本院以九十年度毒聲字第五二五七號裁定令入戒
    治處所施以強制戒治，並經本院以九十年度訴字第二二九九號判處應執行有期徒
    刑壹年確定等情，有前揭刑事判決書、臺灣高等法院被告全國前案紀錄表及臺灣
    高雄地方法院檢察署刑案資料查註紀錄表附卷可按。本件事證明確，被告三犯本
    件連續施用第一級毒品及第二級毒品之犯行，均堪認定，自應依法論科。
二、按海洛因係屬毒品危害防制條例第二條第二項第一款所稱之第一級毒品，安非他
    命則為同項第二款所稱之第二級毒品，依法均不得持有、施用，被告竟持之施用
    ，是核被告甲○○所為，係犯毒品危害防制條例第十條第一項之施用第一級毒品
    罪及同條例第十條第二項之施用第二級毒品罪。被告持有第一級毒品海洛因、第
    二級毒品安非他命後，進而施用，其持有第一級毒品海洛因及第二級毒品安非他
    命之低度行為，應各為施用之高度行為所吸收，均不另論罪。又被告先後多次施
    用第一級毒品海洛因及第二級毒品安非他命之行為，均時間緊接，所犯係構成要
    件相同之罪，顯各基於概括犯意反覆為之，為連續犯，均應依刑法第五十六條規
    定各論以一罪，並均加重其刑。公訴意旨除對被告於九十一年六月十六日十九時
    五分許回溯二十四小時內之某時施用第一、二級毒品之犯行起訴外，雖未就被告
    其他施用第一、二級毒品犯行起訴，然此部分與公訴人前揭起訴部分具有連續犯
    之裁判上一罪關係，依審判不可分原則，本院自應併予審究。又被告所犯上開二
    罪間，犯意各別，行為互殊，應予分論併罰。再者被告前因違反電信法案件，經
    本院判處有期徒刑五月確定，甫於八十九年二月十五日執行完畢之事實，有臺灣
    高等法院被告全國前案紀錄表在卷可按，其於有期徒刑執行完畢後，五年內再犯
    本件有期徒刑以上之罪，為累犯，應依刑法第四十七條規定，就上開二罪均遞加
    重其刑。爰審酌被告前因施用毒品，經觀察勒戒及強制戒治後，仍未戒絕毒品，
    再犯本件施用毒品之罪，顯見其戒除毒癮之意志薄弱，有入監矯治之必要，惟念
    及施用毒品性質上乃戕害自己身心健康之行為，尚未損及他人，且被告犯後已坦
    認犯行等一切情狀，各量處如主文所示之刑，並定應其應執行之刑，以資懲儆。
三、扣案之第一級毒品海洛因三包（合計淨重二點一一公克、包裝重○點六五公克）
    ，應依毒品危害防制條例第十八條第一項前段之規定，予以宣告沒收銷燬；又注
    射針筒一支、塑膠軟管四支及塑膠吸管一支，既均檢驗出含有毒品海洛因陽性反
    應，顯殘留有第一級毒品海洛因成份，且客觀上難以析離，應整體視同毒品，均
    應依毒品危害防制條例第十八條第一項前段之規定，併予宣告沒收銷燬；另吸食
    器一個，係被告所有供施用第二級毒品安非他命所用，業經被告供明在卷，爰依
    刑法第三十八條第一項第二款規定，併為沒收之諭知。至於扣案之棉花棒、塑膠
    袋等其他物品，雖均係被告所有，然無證據證明係供本件施用毒品所用，且亦未
    檢驗出含有毒品反應，爰不另為沒收之諭知，附此敘明。
據上論斷，應依刑事訴訟法第二百九十九條第一項前段，毒品危害防制條例第十條第
一項、第二項、第十八條第一項前段、刑法第十一條前段、第五十六條、第四十七條
、第三十八條第一項第二款、第五十一條第五款，判決如主文。
本案經檢察官郭麗娟到庭執行職務。
中      華      民      國      九十二      年    四      月    二十四  日
                          臺灣高雄地方法院刑事第二庭
                                      審判長法  官    莊崑山
                                            法  官    吳為平
                                            法  官    吳俊龍
右正本證明與原本無異。
如不服本判決，應於判決送達後十日內，向本院提出上訴狀。
                                            書記官    許麗珠
中      華      民      國      九十二      年    四      月    二十八  日
右正本證明與原本無異。
如不服本判決，應於判決送達後十日內，向本院提出上訴狀。
附錄本判決論罪法條全文：
毒品危害防制條例第十條：
  施用第一級毒品者，處六月以上五年以下有期徒刑。
  施用第二級毒品者，處三年以下有期徒刑。


司法院資訊處製作；財團法人民間司法改革基金會備份。
